es: Estilo de carcaj: Espalda; Cinturón; Arco; Campo; Molido; Cadera; Moderno; Bolsillo; Hombro; Traditional; Otros
en: Quiver style: Back; Belt; Bow; Field; Ground; Hip; Modern; Pocket; Shoulder; Traditional; Other
pt-PT: Estilo de aljava: Costas; Cinto; Arco; Campo; Moído; Anca; Moderno; Bolso; Ombro; Tradicional; Outro
hu: Tegez stílusa: Háti; Övre csatolható; Íjtartó; Mezei; Terep; Csípő; Modern; Zseb; Vállon hordható; Hagyományos; Egyéb
pl: Styl kołczanu: Wstecz; Pas; Łuk; Pole; Uziemienie; Biodra; Nowoczesna; Kieszeń; Bark; Tradycyjny; Inne
th: สไตล์การสั่น: หลัง; สายพานขัด; ธนู; สนาม; พื้นดิน; คาดสะโพก; โมเดิร์น; กระเป๋า; ไหล่; แบบดั้งเดิม; อื่นๆ
hr-HR: Model tobolca: Leđa; Remen; Luk; Polje; Tlo; Bok; Moderni; Džep; Rame; Tradicionalni; Ostalo
sv: Kogerstil: Rygg; Bälte; Bog; Fält; Mald; Höft; Modern; Ficka; Skuldra; Traditionell; Övrigt
nl: Pijlkokerstijl: Rug; Riem; Boog; Veld; Grond; Heup; Modern; Zak; Schouder; Traditioneel; Andere
vi: Kiểu bao tên: Lưng; Máy chà nhám băng; Ống tên trên cung; Ống tên thông thường; Ống tên đặt đất; Ống tên để hông; Hiện đại; Ống tên bỏ túi; Vai; Truyền thống; Khác
fr: Style de carquois: Dos; A bande; Arc; Champ; Sol; Hanche; Moderne; Poche; Épaule; Traditionnel; Autre
nb: Pilholderstil: Rygg; Belte; Bue; Felt; Bakke; Hofte; Moderne; Lomme; Skulder; Tradisjonell; Annet
da: Quiver-stil: Ryg; Bælte; Sløjfe; Mark; Jord; Hofte; Moderne; Lomme; Skulder; Traditionel; Andet
fi: Nuoliviinin tyyli: Selkä; Vyö; Keula; Kenttä; Jauhettu; Lonkka; Moderni; Tasku; Olkapää; Perinteinen; Muu
ru: Вид колчана: На спине; Пояс; Лук; Поле; Земля; Бедро; Современный; Карманный; На плечо; Традиционный; Другое
ja: 矢筒スタイル: 背中; ベルト; 弓; フィールド; グラウンド; 腰; モダン; ポケット; 肩; 従来の; その他
pt-BR: Tipo de aljava: Costas; Cinto; Arco; Campo; Moído; Atual; Moderno; Bolso; Ombro; Tradicional; Outro
el: Στυλ φαρέτρας: Πλάτη; Ζώνη; Τόξου; Field; Αλεσμένος; Ισχίου; Σύγχρονο; Τσέπης; Για τον ώμο; Παραδοσιακή; Άλλο
tr: Ok Kılıfı Stili: Sırt; Kemer; Yay; Alan; Toz; Kalça; Modern; Cep; Omuz; Geleneksel; Diğer
zh-CN: 箭套款式: 背部; 带式; 弓; 实战用; 落地式; 腰县式; 现代; 袋式; 肩膀; 传统; 其他
bg-BG: Стил на колчан: Заден; Колан; Лък; Поле; Земя; Бедро; Модерен; Джобен; Рамо; Традиционен; Други
ro-RO: Tip tolbă de săgeți: Spate; Curea; Arc; Teren; Fixare pe sol; Șold; Modernă; Buzunar; Umăr; Tradițională; Altele
sk-SK: Štýl tulca: Zadný; Opasok; Mašľa; Pole; Zemný; Hip; Moderný; Vreckový; Ramenný; Tradičný; Iné
lt-LT: Strėlinės tipas: Nugara; Diržas; Lankas; Laukas; Žemė; Klubas; Moderni; Kišenė; Petys; Tradicinė; Kita
zh-TW: 箭筒樣式: 後退; 腰帶; 弓; 運動場; 地面; 腰掛; 現代; 口袋; 肩膀; 傳統的; 其他
cs: Typ toulce: Záda; Pásová; Luk; Pole; Země; Boky; Moderní; Kapesní; Rameno; Tradiční; Jiné
ko: 화살통 스타일: 등; 벨트; 활; 필드; 그라운드; 엉덩이; 현대; 포켓; 어깨; 전통; 기타
sl-SI: Slog tula: Hrbet; Opasni; Lok; Lovski; Talni; Bočni; Moderno; Žepni; Ramenski; Tradicionalni; Drugo
de: Köcherstil: Rücken; Band; Bogen; Feld; Boden; Hüfte; Modern; Tasche; Schulter; Traditionell; Sonstiges
it: Modello di faretra: Schiena; Cintura; Arco; Da campo; Terreno; Fianco; Età moderna; Tasca; Spalla; Tradizionale; Altro